# 请教陈老师商誉减值与长投减值的问题

提问人：damon0306 时间：2018-04-22 17:02:34
陈老师： 上市公司A于 2016 年通过非同一控制下企业合并B公司，付出对价 7 亿元，B公司公允价值6.1亿元，合并形成商誉 9000 万元。 2017 年因B公司经营不善，形成了大额亏损。截至 2017 年 12 月 31 日，B公司账面净资产 3 亿元，经评估后，B公司净资产为 4 亿元，公允价值 4 亿元>B公司账面净资产 3 亿元+9000万元商誉，导致商誉不减值。但是，A公司对B公司长投 7 亿元，与B公司评估净资产 4 亿元的差额，是否要计提长投减值损失？（假设A公司收购B公司100%股权）。商誉不减值与长投减值，会有什么矛盾吗？

回答人：chenyiwei
这种情况下，合并报表层面包含商誉的资产组的可收回金额大于其账面价值，但个别报表层面的长期股权投资可收回金额小于其成本，所以合并层面无需对资产组计提减值，但个别报表层面需计提长期股权投资减值准备，这属于正常情况。